臺灣苗栗地方法院刑事判決
110年度原易字第29號
公  訴  人  臺灣苗栗地方檢察署檢察官
被      告  徐敬能


指定辯護人  邱寶弘律師
上列被告因加重竊盜案件，經檢察官聲請以簡易判決處刑（110
年度偵字第4846號），本院認不宜以簡易判決處刑，改適用通常
程序審理後，因被告於本院就被訴事實為有罪之陳述，經本院裁
定進行簡式審判程序，判決如下：
    主  文
徐敬能在供公眾運輸之車內犯竊盜罪，處有期徒刑肆月，如易科
罰金，以新臺幣壹仟元折算壹日。　　
　　犯罪事實及理由
一、本件犯罪事實及證據，除就犯罪事實部分，將犯罪事實欄一
    、第6列所載「受騙」更正為「失竊」，並就證據部分補充
    「被告徐敬能於審理中之自白」、「內政部警政署國道公路
    警察局第二公路警察大隊110年12月9日國道警二刑字第1102
    707431號函暨函附監視器錄影光碟」、「被害人陳金宏之存
    摺封面影本」、「郵政自動櫃員機交易明細表」外，餘均引
    用檢察官聲請簡易判決處刑書之記載（如附件）。
二、論罪科刑：
  ㈠按統聯客運股份有限公司所營運之國道客運，乃供不特定之
    大眾於陸上搭乘使用，為供公眾陸上交通運輸工具，是被告
    於營運中之國道客運內竊取乘客即被害人之財物，核其所為
    應係犯刑法第321條第1項第6款之在供公眾運輸之車內犯竊
    盜罪。聲請簡易判決處刑意旨認被告所為係犯刑法第320條
    第1項之竊盜罪，容有未恰，惟因二者基本社會事實同一，
    本院自應審理，且此部分業經本院於審理中當庭告知被告上
    開罪名以供答辯（見本院原易卷第102頁），而無礙被告防
    禦權之行使，爰依刑事訴訟法第300條規定變更起訴法條。
　㈡次按犯罪之情狀顯可憫恕，認科以最低刑度仍嫌過重者，得
    酌量減輕其刑，刑法第59條定有明文。本案被告所犯刑法第
    321條第1項之在供公眾運輸之車內犯竊盜罪，其法定刑為6
    月以上5年以下有期徒刑，得併科50萬元以下罰金，然同為
    刑法第321條第1項之加重竊盜行為，其原因動機不一，犯罪
    情節及加重條件亦未必盡同，造成危害社會之程度自屬有異
    ，但法律科處刑法第321條第1項各款之罪，所設之法定最低
    本刑卻屬相同，不可謂不重。本院審酌被告本案趁被害人離
    開客運座位致其背包無人看管之際，擅自竊取背包內之財物
    新臺幣（下同）1,700元，所為固屬不該，然因被告本案之
    行竊時間短暫，手段平和，所竊取財物之價值尚非甚高，且
    其於犯後在警詢及審理中均坦承犯行，並已與被害人達成和
    解後完整賠償被害人所受損害，此有卷附存摺封面影本及郵
    政自動櫃員機交易明細表各1份存卷可查（見本院原易卷第1
    09、141頁），堪認被告之犯後態度良好，且其於本案之犯
    罪情節尚屬輕微，倘將上情與被告所犯前開罪名之法定刑相
    衡，當屬情輕法重，爰依刑法第59條規定酌量減輕其刑。
　㈢爰審酌被告具有工作能力，卻不思以正當途徑獲取財物，反
    基於一時貪念，在供公眾運輸之車輛內竊取被害人所有之現
    金1,700元，所為實屬不該。復考量被告曾因違反毒品危害
    防制條例案件，經法院判處徒刑後入監執行嗣經假釋，此品
    行資料有臺灣高等法院被告前案紀錄表1份在卷可按，尚難
    認其素行甚良。惟念被告犯後於警詢及審理中均坦承犯行，
    且其業與被害人達成和解後完整賠償被害人所受損害，可見
    其犯後態度良好，並已盡力彌補被害人所受之財產損失。兼
    衡被告於審理中自陳學歷為國中畢業，現從事板模工，家中
    尚有小孩需其扶養等語（見本院卷第138頁）之智識程度、
    家庭與生活狀況等一切情狀，量處如主文所示之刑，並諭知
    易科罰金之折算標準，以資警惕。
三、沒收部分：
　　按犯罪所得已實際合法發還被害人者，不予宣告沒收或追徵
    。刑法第38條之1第5項定有明文。查被告所竊得之現金1,70
    0元，已實際合法發還被害人乙情，業如前述，是以，本院
    自無庸再對被告之犯罪所得為沒收或追徵之諭知。
據上論斷，應依刑事訴訟法第452條、第273條之1第1項、第299
條第1項前段、第300條、第310條之2、第454條第2項，刑法第32
1條第1項第6款、第59條、第41條第1項前段，刑法施行法第1條
之1第1項，判決如主文。
本案經檢察官楊景琇聲請以簡易判決處刑，檢察官黃智勇到庭執
行職務
中　　華　　民　　國　　111 　年　　5 　　月　　31　　日
                  刑事第三庭    法  官  朱俊瑋
以上正本證明與原本無異。
如不服本判決應於收受判決後20日內向本院提出上訴書狀，並應
敘述具體理由。其未敘述上訴理由者，應於上訴期間屆滿後20日
內向本院補提理由書( 均須按他造當事人之人數附繕本) 「切勿
逕送上級法院」。告訴人或被害人如對本判決不服者，應具備理
由請求檢察官上訴，其上訴期間之計算係以檢察官收受判決正本
之日期為準。　　
  　　　　　　　                書記官　鄭雅雁
中　　華　　民　　國　　111 　年　　5 　　月　　31　　日
附錄本案論罪科刑法條：
中華民國刑法第321條
犯前條第1項、第2項之罪而有下列情形之一者，處6月以上5年以
下有期徒刑，得併科50萬元以下罰金：
一、侵入住宅或有人居住之建築物、船艦或隱匿其內而犯之。
二、毀越門窗、牆垣或其他安全設備而犯之。
三、攜帶兇器而犯之。
四、結夥三人以上而犯之。
五、乘火災、水災或其他災害之際而犯之。
六、在車站、港埠、航空站或其他供水、陸、空公眾運輸之舟、
    車、航空機內而犯之。
前項之未遂犯罰之。